【裁判字號】    97,交抗,457
【裁判日期】    970422
【裁判案由】    違反道路交通管理處罰條例
【裁判全文】
臺灣高等法院交通事件裁定                   97年度交抗字第457號
  抗  告  人
  即受處分人  甲○○
上列抗告人因違反道路交通管理處罰條例案件，不服臺灣板橋地
方法院，中華民國97年2月18日所為裁定(97年度交聲字第17號)
，提起抗告，本院裁定如下:
    主  文
抗告駁回。
    理  由
一、抗告意旨略以：抗告人於民國（下同）96年11月19日晚上22
    時45分許，騎乘車牌號碼ＱＣＪ－ 266號普通輕型機車，行
    經台北縣樹林市○○路與育英街交叉路口，欲自中山路左轉
    育英街時，而因中山路為一20米寬道路，且位於樹林火車站
    附近，車水馬龍，兩向直行車不斷穿梭行駛，適抗告人騎乘
    之機車位於外線車道，無法順利左轉進入育英街，因而於中
    山路路口等待，俟兩邊號誌變換後，始採機車兩段式左轉方
    式進入育英街，抗告人實無違規闖越紅燈之行為，詎遭警員
    林順和以駕駛人有闖越紅燈之行為而攔停，然該警員當時並
    非站在十字路口執勤，而係立於離十字路口約70米遠之處，
    有視覺上的死角，且時值夜間22時40分，天色昏暗，該員警
    憑直覺就誤判駕駛人違規，實係誤認所致，原審就此未予審
    酌，而裁定駁回抗告人聲明之異議，實有未當，為此依法提
    起抗告，請求撤銷原裁定云云。
二、按駕駛人駕駛汽車，應遵守道路交通標誌、標線、號誌之指
    示，道路交通安全規則第90條前段定有明文。汽車駕駛人，
    行經有燈光號誌管制之交岔路口闖紅燈者，處新臺幣（下同
    ）1千8百元以上5千4百元以下罰鍰，道路交通管理處罰條例
    第53條第1項定有明文；另汽車駕駛人駕駛汽車違反道路交
    通管理處罰條例第53條者，除應依該條所規定之罰鍰處罰外
    ，並應分別予記違規點數3點，道路交通管理處罰條例第63
    條第1項第3款亦定有明文。
三、查抗告人即受處分人甲○○於96年11月19日晚上22時45分許
    ，騎乘車牌號碼ＱＣＪ一 266號普通輕型機車，行經設有燈
    光號誌管制之台北縣樹林市○○路與育英街交叉路口時，未
    遵守道路交通號誌之指示闖越紅燈（中山路紅燈左轉育英街
    ），適為臺北縣政府警察局樹林分局員警林順和發覺後予以
    攔停，並即以抗告人違反道路交通管理處罰條例第53 條第1
    項之違規行為掣單舉發等事實，此有臺北縣政府警察局北縣
    警交字第 C00000000號舉發違反道路交通管理事件通知單影
    本乙紙在卷可參，並據證人即當日舉發抗告人違規闖越紅燈
    之警員林順和於原審法院97年1月18日調查時到庭具結證稱
    ：伊當時在育英街52號，執行巡邏守望勤務，當時伊是靜止
    停下來的狀態，就發現甲○○行走在中山路外線道直行往保
    安街方向行駛，過育英街中心點時左轉，中問甲○○沒有停
    下來過，當時育英街路口號誌為綠燈，中山路路口號誌為紅
    燈，  伊就將達慶輝攔停舉發云云，並當庭提出舉發當時該
    路口拍攝之照片附卷可參，而查依證人林順和上揭證述，其
    係於停止之靜止狀態即發現抗告人駕駛該車違規闖越中山路
    路口之紅燈逕自左轉進入育英街，而以一般執勤員警之專業
    訓練而言，對於該等職務上事項之觀察程度自遠較一般人更
    為專汪，其應無誤判之可能，而證人林順和係依法於上開時
    間執行巡邏勤務，與抗告人素不相識，復無何仇隙怨懟，嗣
    並經到庭具結擔保其所述之真實性，衡情應無甘冒偽證之重
    責而虛詞構陷抗告人之理，另按交通警察掣單舉發違反道路
    交通管理處罰條例所列之違規事實，本質上為行政處分，係
    公務員基於職務上之權力，依法就特定之具體事件所為之具
    公法上效果之單方面行政行為，基於公務員為公法上行為具
    有公信力之原則，該行政行為當可被推定為其正，其據以依
    法處分之事實認定亦為正確無誤，本此公信原則，乃立法者
    賦予行政機關制定違反道路交通事件統一裁罰基準及處理細
    則，以達其維護交通秩序、安全之行政目的，若謂公務員所
    為一切行政行為均須預留證據以為日後之證明，顯將對於國
    家行政事務之推行產生阻礙，因此刑事訴訟法中關於犯罪證
    據有關之規定，與原屬於行政秩序罰之交通違規裁罰事件本
    質不合部分，於交通違規聲明異議案件審理程序中，自不在
    準用之列，其理至明。證人林順和於依法執行職務時，親眼
    目睹抗告人駕車違規闖紅燈，並即予以攔停，嗣並就其親眼
    見聞於受有具結程序及偽證罪擔保之情形下，而於法院所為
    之前開證詞，其內容非僅與舉發通知單所載違規事實相符，
    且與卷內其他客觀證據並無齟齬，並無何違背一般經驗或論
    理法則之情形，足證抗告人確有於上揭時地行經上開路口時
    違逸等違規事實，應堪認定。原處分機關因而就抗告人上述
    違規闖越紅燈之行為，依上開法條規定，裁處罰鍰新台幣
    1800元，並記違規點數3點，並無不當，原審因而認抗告人
    之聲明異議為無理由，而予以駁回，經核並無不合，抗告人
    之抗告意旨猶執陳詞指摘原審裁定不當，尚難認有理由，應
    予駁回。
中    華    民    國    97    年     4    月    22    日
                  刑事第五庭    審判長法  官  吳  敦
                                      法  官  陳春秋
                                      法  官  張傳栗
以上正本證明與原本無異。
不得再抗告。
                                      書記官  李佩真
中    華    民    國    97    年    4     月    23    日


司法院資訊處製作；財團法人民間司法改革基金會備份。
